【裁判字號】    88,親,25
【裁判日期】    900110
【裁判案由】    否認子女
【裁判全文】
臺灣臺東地方法院民事判決  八十八年度親字第二五號
    原      告  丙○○
    被      告  甲○○
                乙○○
    兼  共  同
    法定代理人  丁○○○即陳冬.
右當事人間否認子女事件，本院判決如左：
    主      文
確認被告甲○○、乙○○非被告丁○○○自原告受胎所生之子女。
訴訟費用由被告負擔。
    事      實
甲、原告方面：
一、聲明：如主文所示。
二、陳述：原告與被告丁○○○原為夫妻，嗣於民國八十九年十一月十五日離婚，於
    六十四年四月間婚姻關係存續中，被告丁○○○即離家他去，未與原告同居迄今
    ，詎原告於八十八年六月十一日因申請榮民相關事宜，申領戶籍謄本時，始發現
    被告丁○○○與他人於六十九年十二月二十九日及七十三年一月十六日分別生下
    被告甲○○、乙○○，原告與被告丁○○○既未同居已達二十餘年，則被告甲○○、乙○○自非原告之婚生子女，爰依法起訴請求判決如訴之聲明所示。
三、證據：提出戶籍謄本乙份。
乙、被告方面：
一、聲明：同意原告之請求。
二、陳述：被告甲○○、乙○○確非原告所生之婚生子女，另被告丁○○○已與原告
    於八十九年十一月十五日離婚。
三、證據：提出戶口名簿影本乙紙。
丙、本院依職權囑託法務部調查局鑑定兩造之血緣關係。
     理      由
一、經查，原告主張之事實，為被告所不爭執，且有戶籍謄本、戶口名簿各乙份附卷
    可稽，並經本院依職權囑託法務部調查局鑑定兩造間血緣關係之結果，其回函覆
    稱略以：原告丙○○不可能為被告甲○○、乙○○之生父等語，有法務部調查局
    （八九）陸（四）字第八九一三一三六八號鑑定通知書附卷足憑，此外，被告甲○○、乙○○經本院命其具結後亦陳述稱從未與原告住在一起，亦未曾見過原告
    與被告丁○○○同居等語（見本院八十九年十二月二十七日言詞辯論筆錄），是
    原告之主張，堪信為真實。再查，原告主張其於八十八年六月十一日因辦理榮民
    相關事宜，請領戶籍謄本，始知被告甲○○、乙○○出生之事實，故於一年內即
    提起本件訴訟乙節，有卷附戶籍謄本後核發日期八十八年六月十一日之印文及起
    訴狀上本院八十八年八月二十七日收狀日期章之印文足證，參以原告與被告丁○○○既早已分居兩地，不相聞問長達二十餘年，堪信原告係於前述申請戶籍謄本
    時始知被告丁○○○有生下兩名子女之事實為真實。
二、按從子女出生日回溯第一百八十一日起至第三百零二日止為受胎期間；妻之受胎
    ，係在婚姻關係存續中者，推定其所生子女為婚生子女；前項推定，如夫妻之一
    方能證明妻非自夫受胎者，得於知悉子女出生之日起，一年內提起否認之訴，民
    法第一千零六十二條第一項、第一千零六十三條分別定有明文。本件被告丁○○○生下被告甲○○、乙○○之受胎期間，係在與原告婚姻關係存續中，依法雖應
    推定被告甲○○、乙○○為原告與被告丁○○○之婚生子女，然被告甲○○、乙○○確非被告丁○○○自原告受胎而生及原告係於知悉被告甲○○、乙○○出生
    後一年內即提起本件訴訟之事實，前均已為認定，揆諸前揭法律規定，原告本件
    請求，於法洵屬有據。
三、從而，原告依民法第一千零六十三條第二項規定之法律關係，請求判決確認被告
    甲○○、乙○○非被告丁○○○自原告受胎所生之子女，為有理由，應予准許。
據上論結，本件原告之訴為有理由，依民事訴訟法第八十五條第一項前段、第七十八
條，判決如主文。
中      華      民      國     九十     年      一      月      十      日
                                        臺灣臺東地方法院民事庭
~B法      官  張震武
右為正本係照原本作成
如對本判決上訴須於判決送達後廿日內向本院提出上訴狀
中      華      民      國     九十     年      一      月      十      日
~B法院書記官  李學華


司法院資訊處製作；財團法人民間司法改革基金會備份。
